【裁判字號】    99,審易,796
【裁判日期】    991130
【裁判案由】    違反毒品危害防制條例
【裁判全文】
臺灣新竹地方法院刑事宣示判決筆錄     99年度審易字第796號
公  訴  人  臺灣新竹地方法院檢察署檢察官
被      告  王裕男
指定辯護人  本院公設辯護人林建和
上列被告因違反毒品危害防制條例案件，經檢察官提起公訴（99
年度毒偵字第1632號）後，聲請改依協商程序判決，本院於中華
民國99年11月30日下午5 時在本院刑事第十一法庭宣示判決，出
席職員如下：
                                  法  官  楊惠芬
                                  書記官  張懿中
                                  通  譯  宋彩昱
法官起立朗讀判決主文、犯罪事實要旨、處罰條文、附記事項及
告以上訴限制、期間並提出上訴狀之法院，且諭知記載其內容：
一、主  文
    王裕男施用第二級毒品，累犯，處有期徒刑柒月。
二、犯罪事實要旨：
（一）王裕男前曾於民國96年10月間因竊盜案件，經本院於96
      年10月31日以96年度易字第667 號分別判處有期徒刑7 月
      、7 月，應執行有期徒刑1 年，於96年11月23日確定；又
      於96年11月間因違反毒品危害防制條例案件，經本院於
      96年12月14日以96年度竹東簡字第215 號判處有期徒刑6
      月，於97年1 月30日確定；又於97年2 月間因加重竊盜
      案件，經臺灣桃園地方法院於97年6 月30日以97年度審易
      字第861 號判處有期徒刑8 月，於97年7 月28日確定；又
      於97年9 月間因贓物案件，經本院於98年4 月30日以98
      年度審易字第103 號判處有期徒刑3 月，於98年5 月25日
      確定。嗣經本院就案件部分，於98年8 月26日以98年度
      聲減字第41號減刑為有期徒刑1 月又15日，並與前揭、
      、案件部分，裁定應執行有期徒刑2 年2 月確定，並
      於98年11月26日縮刑期滿執行完畢。
（二）王裕男前曾於90年間因施用毒品案件，經臺灣新竹地方法
      院檢察署檢察官聲請，而經本院於90年4 月13日以90年度
      毒聲字第707 號裁定送勒戒處所觀察、勒戒，旋因觀察、
      勒戒後，因認有繼續施用毒品傾向，經臺灣新竹地方法院
      檢察署檢察官聲請，而經本院於90年7 月4 日以90年度毒
      聲字第1088號裁定令入戒治處所施以強制戒治，嗣因其戒
      治成效經評定為合格，無繼續戒治之必要，復經臺灣新竹
      地方法院檢察署檢察官聲請，而經本院於90年11月22日以
      90年度毒聲字第1733號裁定停止戒治，所餘戒治期間，付
      保護管束，並於90年12月25日出所，其保護管束期間於91
      年6 月9 日屆滿，未經撤銷保護管束，而視為強制戒治執
      行完畢，並經臺灣新竹地方法院檢察署檢察官於91年7 月
      5 日以91年度戒毒偵字第84號為不起訴處分確定。其又於
      91年間因施用毒品案件，經臺灣新竹地方法院檢察署檢察
      官聲請，而經本院裁定於91年12月4 日以91年度毒聲字第
      1096號裁定令入戒治處所施以強制戒治， 嗣於93年1 月9
      日因修正毒品危害防制條例而出所。至其此部分施用毒品
      犯行，經臺灣新竹地方法院檢察署檢察官起訴，而經本院
      於92年4 月30日以91年度易字第904 號判處有期徒刑4 月
      ，於92年5 月30日確定。其又於94年間因施用毒品案件，
      經臺灣新竹地方法院檢察署檢察官起訴，而經本院於94年
      6 月28日以94年度訴字第300 號就連續施用第一級毒品部
      分判處有期徒刑7 月，就連續施用第二級毒品部分判處有
      期徒刑6 月，應執行有期徒刑1 年，於94年6 月28日確定
      。其又於96年間因施用毒品案件，經臺灣新竹地方法院檢
      察署檢察官聲請簡易判決處刑，而經本院於96年12月14日
      以96年度竹東簡字第215 號判處有期徒刑6 月，於97 年1
      月30日確定。
（三）詎王裕男猶不知悔改，仍未戒除毒癮，復於前開強制戒治
      及前揭違反毒品危害防制條例案件後，又另行起意，並基
      於第二級毒品安非他命之犯意，於99年8 月2 日上午11時
      許，在友人位於新竹縣橫山鄉內灣村電影院附近之住處內
      ，以將第二級毒品安非他命置放玻璃球內燒烤，讓其起煙
      霧，再以吸食器吸食煙霧之方式，施用第二級毒品安非他
      命。嗣其因另案強盜案件，於99年8 月2 日為警查獲，經
      警將其親採封緘之尿液送鑑結果，呈安非他命陽性反應及
      甲基安非他命陽性反應，因而為警循線查悉上情。
三、處罰條文：
    毒品危害防制條例第10條第2 項，刑法第11條前段、第47條
    第1 項。
四、協商判決除有刑事訴訟法第455 條之4 第1 項第1 款於本訊
    問程序終結前，被告撤銷協商合意或檢察官撤回協商聲請者
    ；第2 款被告協商之意思非出於自由意志者；第4 款被告所
    犯之罪非第四百五十五條之二第一項所定得以協商判決者；
    第6 款被告有其他較重之裁判上一罪之犯罪事實者；第7 款
    法院認應諭知免刑或免訴、不受理者情形之一，及違反同條
    第2 項「法院應於協商合意範圍內為判決；法院為協商判決
    所科之刑，以宣告緩刑或二年以下有期徒刑、拘役或罰金為
    限」之規定者外，檢察官與被告、辯護人均不得上訴。
五、如有前項得上訴之情形，得自收受宣示判決筆錄送達之日起
    10日內，向本院提出上訴書狀，上訴於第二審法院。
中    華    民    國    99    年    11    月    30    日
                  刑事第九庭    書記官  張懿中
                                法  官  楊惠芬
以上正本證明與原本無異。
中    華    民    國    99    年    12    月    2     日
                                書記官  張懿中
附錄論罪科刑法條：
毒品危害防制條例第10條：
施用第一級毒品者，處六月以上五年以下有期徒刑。
施用第二級毒品者，處三年以下有期徒刑。

司法院資訊處製作；財團法人民間司法改革基金會備份。
